【裁判字號】    95,訴,1943
【裁判日期】    950901
【裁判案由】    清償借款
【裁判全文】
臺灣臺中地方法院民事判決              95年度訴字第1943號
原      告    中聯信託投資股份有限公司台中分公司
法定代理人    丙○○
訴訟代理人    丁○○
被      告    得永照景觀工程有限公司
兼法定代理人  乙○○
被      告    甲○○
上列當事人間請求清償借款事件，本院於95年8月24日言詞辯論
終結，判決如下：
    主  文
被告應連帶給付原告新台幣柒拾柒萬參仟捌佰肆拾肆元，及自民
國九十五年四月三日起至清償日止，按年利率百分之七點五計算
之利息，暨自民國九十五年五月四日起至清償日止，逾期在六個
月以內部分按上開利率百分之十、逾期超過六個月部分按上開利
率百分之二十計算之違約金。
訴訟費用由被告連帶負擔。
本判決於原告以新台幣參拾萬元供擔保後，得假執行。
    事實及理由
一、原告主張被告得永照景觀工程有限公司（下稱得永照公司）
    於民國93年5月3日邀同被告乙○○、甲○○為連帶保證人，
    向原告借款新台幣（下同）200萬元整，約定借款期間自93
    年5月3日起至96年5月3日止，按月繳付本息，利息按年息百
    分之7．5計付，遲延履行時，除仍照上開利率計息外，逾期
    在6個月以內部分，按上開利率百分之十，逾期超過6個月部
    分，按上開利率百分之二十計付違約金，如有一期未依約清
    償時，即喪失期限利益，借款視為全部到期。詎被告得永照
    公司於95年5月3日到期、用以攤還本息之支票，經原告為付
    款之提示竟未獲付款，迭經催討無效，依前開約定，借款視
    為全部到期，而查被告得永照公司僅繳款至95年4月3日，即
    未再依約清償，迄尚積欠如主文所示之本金、利息及違約金
    ，被告乙○○及甲○○為連帶保證人，自應負連帶清償責任
    。爰依消費借貸及連帶保證之法律關係提起本訴，並聲明：
    除假執行供擔保金額外，餘如主文所示。
二、被告則以：目前無力還款，但有還款意願，希望與原告和解
    等語抗辯，並聲明：駁回原告之訴，訴訟費用由原告負擔。
三、兩造不爭執事項：
（一）被告得永照公司於93年5月3日邀被告乙○○、甲○○二人
      為連帶保證人，向原告借款200萬元。
（二）原告提出之本票、約定書、約定書增補、支票及退票理由
      書、放款帳卡明細、保證書等均為真正。
（三）被告得永照公司從95年5月3日起未依約清償 (利息繳至95
      年4月2日為止)。
四、法院之判斷：
（一）原告前述主張，業據其提出與所述相符之本票、支票及退
      票理由單、約定書、約定書增補、放款帳卡明細及保證書
      等件為憑，對於上揭借款及尚有前述金額未清償之事實，
      復為被告所不爭執，堪認原告前述主張為真正。
（二）按消費借貸者，謂當事人一方移轉金錢或其他代替物之所
      有權於他方，而約定他方以種類、品質、數量相同之物返
      還之契約；借用人應於約定期限內，返還與借用物種類、
      品質、數量相同之物，民法第474條第1項、第478條前段
      分別定有明文。再保證債務之所謂連帶，係指保證人與主
      債務人負同一債務，對於債權人各負全部給付之責任者而
      言，此就民法第272條第1項規定連帶債務之文義參照觀之
      甚明（最高法院45年度台上字第1426號判例參照），而連
      帶債務之債權人，依同法第273條第1項規定，得對於債務
      人中之一人或數人或其全體，同時或先後請求一部或全部
      之給付。查本件被告得永照公司向原告之借款已喪失期限
      利益而未清償，被告乙○○及甲○○等為其連帶保證人，
      應負連帶清償責任，已詳如前述，被告雖另辯稱目前有困
      難無力清償，然債務人尚難以無資力清償作為拒絕清償債
      務之法律上理由，其理至明。從而，原告依據消費借貸及
      連帶保證法律關係，請求被告連帶清償如聲明所示之金額
      、利息及違約金，自屬有據，應予准許。又原告陳明願供
      擔保，請求宣告假執行，核無不合，茲酌定相當之擔保金
      額，予以准許。
參、訴訟費用負擔及假執行宣告之依據：民事訴訟法第85條第2
    項、第390條第2項。
中    華    民    國    95    年    9     月    1     日
                  民事第一庭    法  官  王永春
以上正本係照原本作成
如對本判決上訴，須於判決送達後20日內向本院提出上訴狀
中    華    民    國    95    年    9     月    1     日
                                書記官  李憲惠


司法院資訊處製作；財團法人民間司法改革基金會備份。
